【裁判字號】    99,訴,161
【裁判日期】    990310
【裁判案由】    毒品危害防制條例
【裁判全文】
臺灣板橋地方法院刑事判決               99年度訴字第161號
公  訴  人  臺灣板橋地方法院檢察署檢察官
被      告  甲○○
上列被告因毒品危害防制條例案件，經檢察官提起公訴（98年度
毒偵字第8319號），本院裁定改用簡式審判程序審理，判決如下
：
    主  文
甲○○施用第一級毒品，累犯，處有期徒刑拾月。
    事  實
一、甲○○前於民國95年間因妨害自由案件，經臺灣高等法院於
    96年10月23日以96年度上易字第1598號判處有期徒刑4 月，
    並減為有期徒刑2 月確定，甫於97年5 月1 日執行完畢（於
    本案構成累犯）。其前於96年間因施用毒品案件，經本院裁
    定送觀察、勒戒後，認有繼續施用毒品之傾向，改裁定令入
    戒治處所施以強制戒治1 年，嗣於97年5 月7 日強制戒治期
    滿出所，並由臺灣板橋地方法院檢察署檢察官於97年5 月14
    日以97年度戒毒偵字第253 號為不起訴處分確定。詎其仍不
    知悔改，於強制戒治執行完畢釋放後5 年內，另基於同時施
    用第1 級海洛因及第2 級毒品甲基安非他命之犯意，於98年
    10月31日某時，在位於臺北縣板橋市○○路○ 段608 巷2 號
    2 樓之居所，以將海洛因、甲基安非他命一起放入吸食器內
    ，再以火燒烤之方式，同時施用第1 級毒品海洛因及第2 級
    毒品甲基安非他命乙次。嗣於98年11月3 日21時30分許，在
    友人張元保位於臺北縣中和市○○路112 巷2 弄11號1 樓之
    住處為警查獲，並扣得張元保所有之針筒9 支、吸食器1 組
    （張元保施用第1 、2 級毒品部分，經本院另案判處有期徒
    刑8 月、5 月，應執行有期徒刑1 年，尚未確定）。經警採
    集其尿液送檢驗結果呈嗎啡、甲基安非他命陽性反應，始供
    承上情。
二、案經臺北縣政府警察局板橋分局移送臺灣板橋地方法院檢察
    署檢察官偵查起訴。
    理  由
一、上揭犯罪事實業經被告甲○○於本院審理中坦承不諱（見本
    院99年2 月24日準備程序筆錄、簡式審判筆錄），而被告為
    警查獲後所採集之尿液經送檢驗結果確呈嗎啡、甲基安非他
    命陽性反應，此有臺灣檢驗科技股份有限公司濫用藥物尿液
    檢驗報告1 紙在卷可憑（見臺灣板橋地方法院檢察署98年度
    毒偵字第8319號偵查卷第62頁），足徵被告之任意性自白與
    事實相符。又被告前於96年間因施用毒品案件，經本院裁定
    送觀察、勒戒後，認有繼續施用毒品之傾向，改裁定令入戒
    治處所施以強制戒治1 年，嗣於97年5 月7 日強制戒治期滿
    出所，並由臺灣板橋地方法院檢察署檢察官於97年5 月14日
    以97年度戒毒偵字第253 號為不起訴處分確定等情，有臺灣
    高等法院被告前案紀錄表1 份在卷可憑。是以，本件事證明
    確，被告於強制戒治執行完畢釋放後5 年內，再犯本件同時
    施用第1 、2 級毒品之犯行洵堪認定，應予依法論處。
二、核被告甲○○所為，係犯毒品危害防制條例第10條第1 項之
    施用第1 級毒品罪及同條第2 項之施用第2 級毒品罪。被告
    持有第1 級毒品海洛因、第2 級毒品甲基安非他命，既意在
    供己施用，其持有之低度行為應為施用之高度行為所吸收，
    均不另論罪。又被告坦承係將海洛因及甲基安非他命一併混
    在吸食器內燒烤施用，衡情並無不值採信之處，復無其他證
    據足認被告係以不同方法分別施用，應認其係同時將海洛因
    及甲基安非他命混在吸食器內燒烤施用，故被告以一行為同
    時施用第1 級、第2 級毒品，為想像競合犯，應依刑法第55
    條規定，從一重之施用第1 級毒品罪處斷，公訴人認為被告
    所犯上開2 罪間，犯意各別，罪名有異，應予分論併罰，容
    有誤會，附此敘明。又被告有前揭論罪科刑及執行情形，有
    臺灣高等法院被告前案紀錄表1 份在卷可憑，其於有期徒刑
    執行完畢後5 年內，故意再犯本案有期徒刑以上之罪，為累
    犯，應依法加重其刑。爰審酌被告之素行非佳，前有施用毒
    品之犯行，仍不知悔悟，再次施用毒品，無視於毒品對於自
    身健康之戕害及國家對於杜絕毒品犯罪之禁令，兼衡其犯罪
    之動機、目的、手段，同時施用第1 級毒品、第2 級毒品戕
    害自身健康及其犯後坦承犯行，態度良好等一切情狀，量處
    如主文所示之刑，以資懲儆。
三、至於扣案之針筒9 支、吸食器1組 ，被告否認為其所有，且
    同案被告張元保亦於警詢中供承係同案被告張元保所有，既
    然非屬被告所有，爰不併予宣告沒收，附此敘明，
四、本件經檢察官提起公訴，被告於準備程序中就被訴事實為有
    罪之陳述，經法官告知簡式審判程序之旨，並聽取公訴人、
    被告之意見後，本院合議庭裁定由受命法官獨任進行簡式審
    判程序，併予敘明。
據上論斷，應依刑事訴訟法第273 條之1 第1 項、第299 條第1
項前段，毒品危害防制條例第10條，刑法第11條前段、第47 條
第1 項、第55條，判決如主文。
本案經檢察官張瑞玲到庭執行職務。
中    華    民    國    99    年    3     月    10    日
                  刑事第十七庭  法  官  曾正耀
上列正本證明與原本無異。
如不服本判決，應於判決送達後10日內敘明上訴理由，向本院提
出上訴狀 (應附繕本) ，上訴於臺灣高等法院。其未敘述上訴理
由者，應於上訴期間屆滿後20日內向本院補提理由書「切勿逕送
上級法院」。
                                書記官  田世杰
中    華    民    國    99    年    3     月    10    日
附論罪科刑依據之法條：
毒品危害防制條例第10條
施用第1級毒品者，處 6 月以上 5 年以下有期徒刑。
施用第2級毒品者，處3年以下有期徒刑。

司法院資訊處製作；財團法人民間司法改革基金會備份。
